臺灣桃園地方法院刑事判決　　　　　　　　　　　　　九十一年度訴字第七七二號
　　公　訴　人　臺灣桃園地方法院檢察署檢察官
　　被　　　告　甲○○
右列被告因違反毒品危害防制條例案件，經檢察官提起公訴（九十年度毒偵字第三二
二三號），本院判決如左：
    主  文
甲○○連續施用第一級毒品，處有期徒刑捌月，扣案之第一級毒品海洛因貳包（淨重
零點柒壹公克，包裝重零點肆參公克）沒收銷毀之；又連續施用第二級毒品，處有期
徒刑伍月，扣案之第二級毒品安非他命壹包（毛重陸點肆公克）沒收銷毀之。應執行
有期徒刑壹年，扣案之第一級毒品海洛因貳包（淨重零點柒壹公克，包裝重零點肆參
公克）、第二級毒品安非他命壹包（毛重陸點肆公克）均沒收銷毀之。
    事  實
一、甲○○前於民國八十六年間因施用第二級毒品安非他命案件，經本院於八十八年
    二月二十四日，以八十六年度訴字第一四二五號判決免刑（另轉讓禁藥部分判處
    有期徒刑六月，均尚未執行），又於八十八年間因施用毒品案件，經本院以八十
    八年度毒聲字第一八五六號裁定送觀察勒戒後，認有繼續施用毒品之傾向，由本
    院再以八十八年度毒聲字第二一四一號裁定令入戒治處所施以強制戒治一年，嗣
    因戒治成績及格無繼續戒治之必要，由本院以八十八年度毒聲字第四七０九號裁
    定停止戒治，所餘戒治期間付保護管束，於八十九年四月二十二日保護管束期滿
    ，由臺灣桃園地方法院檢察署檢察官於八十九年五月五日，以八十九年度戒偵字
    第二四七號不起訴處分確定。竟猶不知悔改，於前開不起訴處分後五年內，復基
    於施用第一級毒品海洛因、第二級毒品安非他命之各別概括犯意，分別自九十年
    五月底某日起及同年四月底某日起，均至同年八月七日晚上十一、二時許，連續
    在其位於桃園縣桃園市○○里○鄰○○路二四九號住處，以將海洛因摻入香煙、
    安非他命放入玻璃球內燃燒再吸取所產生之煙霧之方式，以平均每半天即施用一
    次之頻率，施用第一級毒品海洛因及第二級毒品安非他命各多次。嗣於九十年八
    月八日下午四時三十分許，在桃園縣桃園市○○路六十九號Ａ十七室為警查獲查
    獲，並在其攜帶之隨身手提包內扣得第一級毒品海洛因二包（淨重０‧七一公克
    ，包裝重０‧四三公克）及第二級毒品安非他命一包（毛重六．四公克）。甲○
    ○經本院於九十年十月二十二日，以九十年度毒聲字第四三三九號號裁定令入戒
    治處所施以強制戒治一年，現仍於臺灣新竹戒治所執行強制戒治中。
二、案經桃園縣警察局移送臺灣桃園地方法院檢察署檢察官偵查起訴。
    理  由
一、訊據被告甲○○對於右揭犯罪事實均坦承不諱，而其於九十年八月八日下午四十
    三十分許為警查獲，於同日下午五時四十五分許在警局所採集之尿液經送驗結果
    確呈嗎啡及甲基安非他命陽性反應，此有桃園縣衛生局九十年八月二十八日不法
    藥物尿液檢定書在卷可稽，且當日自其隨身手提包查扣之白色粉末二包經檢察官
    送法務部調查局鑑定，亦證實是第一級毒品海洛因（淨重０‧七一公克，包裝重
    ０‧四三公克），此有該局（９０）陸（一）00000000號鑑定通知書在
    卷可稽，並有第二級毒品安非他命一包（毛重六．四公克）扣案可資佐證，是被
    告施用第一、二級毒品之事證明確，被告之前揭犯行已堪認定，應予依法論科。
    又被告前於八十六年間因施用第二級毒品安非他命案件，經本院於八十八年二月
    二十四日，以八十六年度訴字第一四二五號判決免刑，又於八十八年間因施用毒
    品案件，經本院以八十八年度毒聲字第一八五六號裁定送觀察勒戒後，認有繼續
    施用毒品之傾向，由本院再以八十八年度毒聲字第二一四一號裁定令入施以強制
    戒治一年，嗣因戒治成績及格無繼續戒治之必要，由本院以八十八年度毒聲字第
    四七０九號裁定停止戒治，所餘戒治期間付保護管束，於八十九年四月二十二日
    保護管束期滿，由臺灣桃園地方法院檢察署檢察官於八十九年五月五日，以八十
    九年度戒偵字第二四七號不起訴處分確定，有臺灣高等法院被告全國前案紀錄表
    、臺灣桃園地方法院檢察署刑案紀錄查註紀錄表及該署八十九年度戒偵字第二四
    七號不起訴處分書等在卷可稽，其所為本案乃為三犯，爰不待強制戒治期滿，逕
    為判決。
二、核被告之所為，係犯毒品危害防制條例第十條第一項施用第一級毒品罪及同條第
    二項施用第二級毒品罪。其施用毒品前後持有第一、二級毒品之低度行為分別為
    其施用第一、二級毒品之高度行為所吸收，均不另論罪。被告先後多次施用第一
    級、第二級毒品之犯行，時間緊接，犯罪構成要件相同，顯均係基於概括犯意為
    之，均為連續犯，依刑法第五十六條之規定，應均以一罪論，並分別依法加重其
    刑。被告所犯上開二罪間，犯意各別，行為互異，應分論併罰之。又如前所述，
    被告自承分別自九十年四月底某日及同年五月底某日起即開始施用第二級毒品安
    非他命、第一級毒品海洛因各多次，且均施用至九十年八月七日晚上十一、二時
    許止，雖公訴人僅起訴被告於九十年八月八日下午五時四十五分許採尿時點往前
    回溯前九十六小時止內之某一時點，施用第一級毒品海洛因、第二級安非他命各
    一次，然其餘所犯多次未據公訴人起訴之犯行，因與起訴部分有連續犯之裁判上
    一罪關係，為起訴效力所及，基於審判不可分原則，本院自應加以審酌。爰審酌
    被告前因施用毒品經送觀察勒戒二次，強制戒治一次，竟猶不知警惕，又再連續
    施用第一、二級毒品，惟念及施用毒品係自戕之行為，對社會所生之危害尚不大
    ，及其犯後坦承不諱，態度尚稱良好等一切情狀，分別量處如主文所示之刑，並
    定其應執行刑，以資懲儆。
三、扣案之第一級毒品海洛因二包（淨重０‧七一公克，包裝重０‧四三公克）、第
    二級毒品安非他命一包（毛重六．四公克），爰依毒品危害防制條例第十八條第
    一項前段規定，予以宣告沒收並銷燬之。
據上論斷，應依刑事訴訟法第二百九十九條第一項前段，毒品危害防制條例第十條第
一項、第二項、第十八條第一項前段，刑法第十一條前段、第五十六條、第五十一條
第五款，判決如主文。
本案經檢察官何祖舜到庭執行職務。
中      華      民      國    九十一    年      七      月      八      日
                                    臺灣桃園地方法院刑事第六庭
                                        法  官  林  春  鈴
右正本證明與原本無異。
如不服本判決，應於判決送達後十日內向本院提出上訴狀( 應附繕本 )，上訴於
臺灣高等法院。
                                        書記官  江  世  亨
中        華        民        國   九十一   年   七   月    九    日
附論罪科刑法條：毒品危害防制條例第十條第一項、第二項
毒品危害防制條例第十條
施用第一級毒品者，處六月以上五年以下有期徒刑。
施用第二級毒品者，處三年以下有期徒刑。
